SULEIDIS LEYVA

ANALISTA QA

Teléfono: +598 947 149 09 - correo: suleidisdanai@gmail.com - linkedin.com/in/suleidis-leyva-ramirez

QA con +1 año de experiencia en testing manual, asegurando calidad y funcionalidad en entornos ágiles (Scrum, Kanban). Experta en diseño y ejecución de pruebas (funcionales, regresión, exploratorias, smoke) y gestión de defectos con Jira y Azure DevOps. Atención al detalle, pensamiento analítico y enfoque en la mejora continua para garantizar productos confiables y eficientes.

EXPERIENCIA PROFESIONAL

ANF AC Autoridad de Certificación

Analista QA Junior 2023 - Actualidad

- Análisis de requisitos y criterios de aceptación para planificación de pruebas.
- Diseño y ejecución de casos de prueba, asegurando cobertura y calidad.
- Ejecución de pruebas funcionales (verificación, regresión, exploratorias, API, humo, sanidad y ad hoc).
- Reporte y seguimiento de defectos encontrados en la ejecución de CP y BUG encontrados en sesiones exploratorias y ad hoc.
- Validación de datos en bases de datos mediante consultas SQL para verificar integridad, consistencia, relaciones y reglas de negocio.
- Pruebas de API con Postman.
- Actualización de documentación y propuestas de mejora en procesos de calidad.

Up Work - Tester Work, Probador de software independiente

2022-2023

Tester de Software

- Ejecución de pruebas de aceptación de usuario (UAT) y pruebas beta en diversas aplicaciones.
- Validación de experiencia de usuario (UX) para mejorar usabilidad e interacción.
- Reporte de defectos con documentación clara y detallada.
- Pruebas en diferentes entornos y dispositivos para garantizar compatibilidad.
- Colaboración con el cliente para optimizar la calidad del producto.
- Validación de compatibilidad cross-browser y pruebas de responsividad en distintos dispositivos y resoluciones utilizando herramientas como BrowserStack y DevTools.

HABILIDADES Y HERRAMIENTAS

- QA Manual
- Jira (Zephy || Xray)
- Azure DevOps
- Redmine
- Trello
- Postman

- Metodologías Agiles
 Scrum and Kanban
- Inglés B1+
- GitHub
- · Visual Studio Code
- Html CSS JavaScript

- DevTools Chrome
- DevTools Firefox
- WAVE (Accessibility)
- Lighthouse Performance & Accessibility)
- Browserstack

EDUCACIÓN

| Desarrollo web (JAP) Jóvenes a Programar por Ceibal | 2023-2024 |
|-----------------------------------------------------|-----------|
| Tester de Software Profesional por Edutin Accademy | 2022-2023 |
| Bachiller Técnico Profesional Holquín Cuba | 2008-2013 |